【裁判字號】    89,訴,522
【裁判日期】    890822
【裁判案由】    偽造文書
【裁判全文】
臺灣嘉義地方法院刑事判決                          八十九年度訴字第五二二號
    公  訴  人  臺灣嘉義地方法院檢察署檢察官
    被      告  甲○○
右列被告因偽造文書案件，經檢察官提起公訴 (八十九年度偵字第四九一四號)，本
院判決如左：
    主  文
甲○○行使偽造私文書，足以生損害於他人，處有期徒刑參月。緩刑肆年。
扣案之內政部警政署國道公路警察局舉發違反道路交通管理事件通知單，公警局字（
８４）第九九六五四六號「通知聯」上偽造之「許望泰」署押壹枚，沒收之。
    事  實
一、甲○○於八十八年八月三十日上午五時二十二分許，無汽車駕駛執照仍違規駕駛
    車牌號碼ＵＷ─○六六七號自小客車，行經國道北向二○八公里處，遭交通警察
    欄下盤查，詎甲○○為免被開告發單處罰，竟冒用友人「許望泰」名義，在內政
    部警政署國道公路警察局公警局字（８４）第九九六五四六號舉發違反道路交通
    管理事件通知單之被通知人通知聯上，偽造「許望泰」之署押一枚，以示業收受
    該告發通知單，再交還執勤之交通警員收執，持以行使，足生損害於該交通管理
    單位受理該件文書之正確性及許望泰之權益，嗣於八十九年八月七日下午五時二
    十二分許，在嘉義縣嘉一五七線三八‧五公里處，為警攔截查獲。
二、案經嘉義縣警察局朴子分局報告臺灣嘉義地方法院檢察署檢察官偵查起訴。
    理  由
一、右揭事實，業據被告甲○○於本院審理中坦承不諱，復有內政部警政署國道公路
    警察局公警局字（８４）第九九六五四六號舉發違反道路交通管理事件通知單「
    通知聯」一張在卷可資佐證，足認被告之自白與事實相符，本件事證明確，被告
    犯行堪以認定。
二、被告在警員填發之舉發違反道路交通管理事件通知單「移送聯」之「收受通知聯
    者簽章」欄內偽造「王喬松」之署押一枚後（複製於「回覆聯」一枚），交回執
    勤之警員處理，顯已就該文書之內容有所主張，並足生損害於警察機關對於道路
    交通管理之正確性及王喬松。是核被告所為，係犯刑法第二百十六條行使同法第
    二百十條之偽造私文書罪，其因複寫之結果同時於一式二聯之另份之「回覆聯」
    上偽造「王喬松」之署押一枚，係屬一行為。偽造署押為偽造私文書之階段行為
    ，偽造後復持以行使，偽造之低度行為為行使之高度行為所吸收，均不另論罪。
    。爰審酌被告犯罪之動機、目的、手段、品行、所受刺激、智識程度
    、所生危害及犯罪後坦承犯行，態度良好等一切情狀，量處如主文所示之刑。惟
    查被告前未曾受有期徒刑以上刑之宣告，此有臺灣高等法院被告全國前案紀錄表
    、臺灣嘉義地方法院檢察署刑案資料查註紀錄各一份在卷可查，茲念被告因一時
    貪慾圖便，短於思慮，致觸犯本案犯行，犯後已表悔悟，經本次罪刑之宣告後，
    當已知所警惕，信無再犯之虞，本院認為對其所宣告之刑，以暫不執行為適當，
    爰併予宣告緩刑肆年。扣案之內政部警政署國道公路警察局舉發違反道路交通管
    理事件通知單，公警局字（８４）第九九六五四六號「通知聯」上偽造之「許望
    泰」署押一枚，及未經扣案而複製於其餘通知單上之「許望泰」署押，均依刑法
    第二百十九條之規定宣告沒收。
    事  實
一、蔡清聰明知自己並未取得駕駛執照，竟於民國八十九年六月八日上午零時十分許
    於飲酒後，駕駛其雇主盧元亨所有車牌號碼ＧＯ─一六二五號之自小貨車，於行
    經台北市松山區○○○路、撫遠街口時遭交通警察攔檢查獲，詎蔡清聰為脫免處
    罰，乃冒用其所任職公司負責人盧元亨胞弟「盧元宏」之名義應答，在台北市政
    府警察局舉發違反道路交通管理事件通知單之收受通知聯上，偽造「盧元宏」之
    簽名，以示收受該告發通知單，再行使交還交通警員收執。又另行起意，在酒精
    測試單上偽簽「盧元宏」之署押，足以生損害於道路交通管理之正確性及盧元宏
    。
二、案經台北市政府警察局松山分局移送台灣台北地方法院檢察署檢察官偵查起訴。
    理  由
一、訊據被告蔡清聰就右揭犯行於警訊、偵查及本院審理時均坦承不諱，而被告雇主
    盧元亨於警訊時亦稱：「經現場指認該名酒駕之駕駛是我公司之職員叫蔡清聰無
    誤，在我公司的工人，已做過三個多月，以前曾來做過，沒有仇恨及債務糾紛，
    我不知蔡清聰沒有駕照才將車交予駕駛使用的。」（參台北市政府警察局松山分
    局三民派出所八十九年一月八日談話筆錄），又本院於審理時提示上開由蔡清聰
    偽造盧元宏署押之台北市政府警察局舉發違反道路交通管理事件通知單及酒精測
    試單予被告指認，經其確認無訛在案（參酌本院八十九年八月八日審判筆錄），
    另經比對盧元宏口卡上之相片與被告亦屬有間，是綜觀上述證據資料，堪認本案
    事證已臻明確，被告犯行洵堪認定。
二、按被告蔡清聰在舉發違反道路交通管理事件通知單之收受通知聯上，偽造「盧元
    宏」之簽名，並交付予執勤員警，核其所為，係犯刑法第二百十六條、第二百十
    條行使偽造私文書罪。被告偽造私文書後又持以行使，其偽造之低度行為應為行
    使之高度行為所吸收，僅論以行使偽造私文書罪。另被告又另行起意，在酒精測
    試單上冒簽「盧元宏」署押，核其所為，係犯刑法第二百十七條第一項偽造署押
    罪。被告所為上開二罪間，犯意各別，構成要件互異，為數罪，應分論併罰。爰
    審酌被告之素行、品行、犯罪之動機、目的、手段、所生危害及犯罪後之態度等
    一切情狀，量處如主文所示之刑，並定其應執行之刑，以示懲儆。又舉發違反道
    路交通管理事件通知單之收受通知聯及酒精測試單上偽造之「盧元宏」署押應依
    法併予宣告沒收，附此敘明。
據上論斷，應依刑事訴訟法第二百九十九條第一項前段、刑法第二百十六條、第二百
十條、第二百十七條第一項、第二百十九條、第五十一條第五款，判決如主文。
本案經檢察官薛維平到庭執行職務
中    華    民    國      八十九      年      八    月      二十二      日
                                      臺灣臺北地方法院刑事第九庭
                                          法  官  汪  漢  卿
右正本證明與原本無異。
如不服本判決，應於判決送達後十日內，向本院提出上訴狀。
                                          書記官  石  幸  代
中    華    民    國      八十九      年     九     月        一    日
附錄本案論罪科刑法條全文
刑法第二百十六條
行使第二百十條至第二百十五條之文書者，依偽造、變造文書或登載不實事項或使登
載不實事項之規定處斷。
刑法第二百十條
偽造、變造私文書，足以生損害於公眾或他人者，處五年以下有期徒刑。
刑法第二百十七條
偽造印章、印文或署押，足以生損害於公眾或他人者，處三年以下有期徒刑。
盜用印章、印文或署押，足以生損害於公眾或他人者，亦同。
-----------------------------------------------------------------------------
---
    理  由
據上論斷，應依刑事訴訟法第二百九十九條第一項前段、
刑法第
，判決如主文。
本案經檢察官      到庭執行職務
中    華    民    國      八十        年              月              日
                                      臺灣嘉義地方法院刑事第  庭
                                          法  官
右正本證明與原本無異。
如不服本判決，應於判決送達後十日內，向本院提出上訴狀。
                                          書記官
中    華    民    國      八十        年              月              日


司法院資訊處製作；財團法人民間司法改革基金會備份。
